【裁判字號】    99,抗,1240
【裁判日期】    991019
【裁判案由】    聲請撤銷緩刑
【裁判全文】
臺灣高等法院刑事裁定                  99年度抗字第1240號
抗  告  人
即  受刑人  甲○○
上列受刑人因檢察官聲請撤銷緩刑案件，不服臺灣桃園地方法院
中華民國99年9月11日所為裁定（99年度撤緩字第214號），提起
抗告，本院裁定如下：
    主  文
抗告駁回。
    理  由
一、原裁定意旨略以：受刑人甲○○因犯詐欺案件，前經原審法
    院以98年度簡上字第1213號判決判處拘役五十日，緩刑二年
    ，並應給付被害人李健明三萬五千元，其給付方式為自民國
    99年4 月15日起，於每月15日前給付七千元，至全部清償完
    畢為止，如有一期未給付，視為全部到期，該判決並於99年
    5 月17日確定等情，有上開判決書及本院被告前案紀錄表各
    一份附卷可稽，且上開判決所定負擔（包括賠償金額及分期
    方式），既係受刑人於原審法院調解時所應允，並經被害人
    同意，亦有該份調解筆錄附於臺灣桃園地方法院98年度簡上
    字第1213號卷內可為參照，據此應堪認定受刑人確有資力足
    以履行該等負擔，而原審法院亦參酌受刑人已與被害人達成
    和解，乃為緩刑諭知，則受刑人於受有緩刑宣告之利益後，
    本應履行義務，分期給付被害人損害賠償金合計三萬五千元
    ，詎受刑人竟罔顧雙方之調解合意，完全不履行義務，其違
    反判決所定負擔之情節自屬重大無訛。又受刑人係有履行負
    擔資力且無正當事由而拒絕履行，於與被害人達成調解受有
    緩刑宣告之利益後，即將其義務置若罔聞，可見其無視前開
    判決緩刑宣告所附之條件，不僅影響被害人之權益甚鉅，亦
    堪認其毫不珍惜該判決所給與之自新機會，違反情節應屬重
    大，原宣告之緩刑難收預期之效果，而有執行刑罰之必要，
    符合刑法第75條之1 第1 項第4 款之規定，因而撤銷其緩刑
    之宣告。
二、抗告意旨略以：因調解後正好公司縮編而遭到裁員，故暫無
    力支付，最近找到工作，請允許下月重新支付調解金云云。
三、按緩刑宣告得斟酌情形，命犯罪行為人向被害人支付相當數
    額之財產或非財產上之損害賠償；受緩刑之宣告而違反第74
    條第2 項第1 款至第8 款所定負擔情節重大者，足認原宣告
    之緩刑難收其預期效果，而有執行刑罰之必要者，得撤銷其
    宣告，刑法第74條第2 項第3 款、第75條之1 第1 項第4 款
    定有明文。而所謂違反第74條第2 項第1 款至第8 款所定負
    擔情節重大者，於緩刑附條件應由被告履行之情形，雖非謂
    被告一不履行即當然應撤銷緩刑，倘被告係因詐欺等財產犯
    罪與被害人達成和解，並經法院以和解內容為緩刑之條件，
    在被害人之立場，當以被告履行條件為最主要之目的，且被
    害人若無法依該條件受清償，而被告仍得受緩刑之利益，顯
    不符合一般社會大眾之法律情感，得認係違反緩刑所定負擔
    情節重大。
四、經查：
  (一)抗告人因犯詐欺案件，前經原審以98年度簡上字第1213號判
    決判處拘役五十日，緩刑二年，並應依照其與被害人成立之
    調解筆錄條款，自99年4 月15日起，於每月15日前給付七千
    元，至全部清償完畢為止，如有一期未給付，視為全部到期
    ，該判決並於99年5 月17日確定等情，有上開判決書、本院
    被告前案紀錄表在卷可稽，自堪認定。
  (二)抗告人於緩刑期間未依原審確定判決履行負擔等情，經臺灣
    桃園地方法院檢察署檢察官查明無訛，有公務電話紀錄單在
    卷足按，並為抗告人所不否認，則依本院前揭說明，已足堪
    認受刑人違反緩刑所定負擔情節重大，原裁定以抗告人前開
    緩刑之宣告應予撤銷，其裁量符合目的性，並無違誤之處。
  (三)至抗告人以其遭裁員為由提起本件抗告，置其是否已依緩刑
    負擔全部履行於不顧，核與審酌上開緩刑宣告應否撤銷之法
    律判斷無關，自不足為有利於抗告人之論據。綜上所述，本
    件抗告為無理由，應予駁回。
五、據上論斷，依刑事訴訟法第412 條前段裁定如主文。
中    華    民    國    99    年    10    月    19    日
                  刑事第四庭  審判長法  官  陳筱珮
                                    法  官  陳玉雲
                                    法  官  邱滋杉
以上正本證明與原本無異。
不得再抗告。
                                    書記官  劉貞達
中    華    民    國    99    年    10    月    19    日

司法院資訊處製作；財團法人民間司法改革基金會備份。
